# 陈版，求助销售收入确认时间问题！！！

提问人：1980ldy 时间：2022-07-11 11:31:03
陈版：A公司IPO，A公司产品属于专业机器设备定制销售（收入确认政策为：设备经客户验收确认收入），在销售过程中部分客户在收到机器设备后只给出具《到货签收单》，在机器实际投入使用时才给出具《验收单》，从《签收》到《验收》时间间隔有的达到 1 年多；企业认为，因销售合同没有约定设备签收后多久客户不出具验收单才失去退货权利（即默认设备合格），另外产品属于定制设备，故企业认为虽然部分合同《签收》与《验收》时间间隔较久，企业认为对于这类合同仍旧以取得《验收单》的时点确认收入是合理的。
请教陈版，对上述类别的合同，A公司ipo这样处理是否有障碍？

回答人：chenyiwei
这涉及到对于客户是否已接受商品的判断问题。具体可以参考新收入准则应用指南中的该段讨论，尤其是判断客户的验收是否仅为“例行程序”的讨论。
由于本案例中的商品是定制设备，可能难以证明最终客户出具验收单仅仅是一项“例行程序”，故企业认为对于这类合同仍旧以取得《验收单》的时点确认收入是合理的，这个观点可能可以接受，但要防范利用客户出具签收单的时间操纵利润的可能性。如果客户相对于A公司处于明显强势地位，则这种操纵的可能性相对较小。
也可以注意收集同行业IPO公司和上市公司的收入确认政策，考虑可比性问题。